# 陈版，股东捐赠有关所得税的处理

提问人：铭艾会 时间：2014-01-03 21:52:14
陈版，您好！关于控股股东捐赠计入资本公积，有关所得税计入所得税费用还是资本公积的问题，以及递延所得税资产是否确认？确认时对方科目是计入资本公积还是递延所得税费用？看了http://bbs.esnai.com/forum.php?mod=viewthread&tid=4805517这个帖子上您回复“与之相关的所得税冲减资本公积，会计准则依据是《企业会计准则第 18 号——所得税》第二十一条。”，在http://bbs.esnai.com/forum.php?mod=viewthread&tid=4948115这个帖子中大股东捐赠 100 万，在有人问“会计处理是确认 75 的资本公积还是确认 100 的资本公积了？谢谢 ”时您这样回复“会计处理是贷记资本公积 100 。如果以前年度就该累计亏损确认过递延所得税资产的，则还应当做：借：所得税费用——递延所得税费用，贷：递延所得税资产 25. ”。

回答人：chenyiwei
这两个案例的不同之处是：前者因为无未弥补亏损，所以计入资本公积的金额将直接发生纳税义务，所以由此导致的当期所得税直接冲减资本公积；而后者因为有累计未弥补亏损，该资本公积作为本年度应纳税所得额的一部分需首先用于补亏，不会发生实际纳税义务（即本期的当期所得税为零）。所以后一情况只需要考虑递延所得税影响即可。如果以前年度就未弥补亏损确认过递延所得税的，则该递延所得税随着亏损得到部分弥补而转回，转回的金额应借记递延所得税费用。

提问人：hrtsex 时间：2014-03-12 16:04:44
陈版，我是否可以这样理解：若在年中（ 1 月份）收到股东捐赠需计提所得税的情况下，只需考虑前期亏损未弥补情况，而无需考虑当期的盈亏情况；
比如 1 月份收到股东捐赠 5000 万，所得税税率为25%，前期无需弥补的亏损，则所得税就是 1250 万元，而无需考虑当期的盈亏情况。

回答人：chenyiwei
不能这样理解。如果当期发生亏损，也可以抵减应纳税额，这样冲抵资本公积的应交所得税就少了。

提问人：hrtsex 时间：2014-03-12 21:08:20
陈版，若前期未弥补亏损为 6000 万，本期 1 月接受捐赠 5000 万，本期盈利 1500 万，则当期应纳税额为 500 万，在这种情况下，当期计提的所得税 125 万是否需要按接受捐赠和本期盈利比例分摊计入所得税费用和冲减资本公积呢？

回答人：chenyiwei
如 7 楼fanxu所述，首先考虑以前是否确认过递延税资产。如果没有确认过，则鉴于本年度应税所得为正数的主要原因是该项捐赠（仅依靠计入利润表的盈利是不会补亏的），可以把当期应交所得税均冲减资本公积。

提问人：飘雪～ 时间：2015-10-24 11:01:46
陈版，现在也遇到同样的问题
A公司的大股东甲通过转让A的部分股权给B公司股东换取B公司的一项软件，且该软件按照该部分股权的公允价值计入A公司账面。
项目组认为A公司账面取得的该软件产品属于甲股东向公司的捐赠，按照权益性交易处理 借：无形资产 贷：资本公积 同时，该捐赠按照所得税应在当期交纳企业所得税。财务与税务存在差异应对确认递延所得税资产，并计入资本公积。但是A公司目前处于两免三减半的一个免税期，项目组认为第二个免税期该无形资产是否转让或者继续使用无法确定，本期不确认递延所得税资产，等第二个免税期结束后再确认。
请教陈版是否适当？

回答人：chenyiwei
如果对暂时性差异能否转回、转回时能否有足够多的应纳税所得额有疑问的，可以这样处理，比较谨慎。

提问人：madfrog2011 时间：2018-07-18 21:28:27
接受股东捐赠作为资本性投入计入资本公积处理的被投资企业也要交所得税吗？为什么税务方面的答复是不用交所得税？问答内容如下：
每日税讯会员问：企业接受股东现金捐赠，需要缴纳企业所得税吗？
答：《国家税务总局关于企业所得税应纳税所得额若干问题的公告》（国家税务总局 2014 年第 29 号公告）第二条规定，企业接收股东划入资产（包括股东赠予资产、上市公司在股权分置改革过程中接收原非流通股股东和新非流通股股东赠予的资产、股东放弃本企业的股权，下同），凡作为资本金（包括资本公积）处理的，说明该事项属于企业正常接受股东股权投资行为，因此，不能作为收入进行所得税处理。企业接收股东划入资产，凡作为收入处理的，说明该事项不属于企业正常接受股东股权投资行为，而是接受捐赠行为，因此，应计入收入总额计算缴纳企业所得税。 根据上述规定，如果企业接受股东赠予财产计入资本金的，不作为收入进行所得税处理，如果作为收入处理的，应计入收入总额计算缴纳企业所得税。

回答人：chenyiwei
按照总局 2014 年 29 号公告第二条的字面意思，接受捐赠的企业无需缴纳所得税，但建议再与主管税务机关沟通确认。